【裁判字號】    98,消債更,274
【裁判日期】    980812
【裁判案由】    更生事件
【裁判全文】
臺灣士林地方法院民事裁定           98年度消債更字第274號
債  務  人  甲○○
代  理  人  陳添信律師
債務人聲請更生事件，本院裁定如下：
    主  文
債務人應於本裁定送達後三十日內，補提如附表所示文件及資料
到院。
    理  由
一、按債務人不能清償債務或有不能清償之虞者，得依本條例所
    定更生或清算程序，清理其債務，消費者債務清理條例第3
    條定有明文。又債務人聲請更生時，所提出之財產及收入狀
    況說明書，應表明下列事項，並提出證明文件：一、財產目
    錄，並其性質及所在地。二、最近五年是否從事營業活動及
    平均每月營業額。三、收入及必要支出之數額、原因及種類
    。四、依法應受債務人扶養之人，此觀諸消費者債務清理條
    例第43條第6 項規定自明。次按，債務人聲請更生或清算不
    合程式或不備其他要件者，法院應以裁定駁回之，但其情形
    可以補正者，法院應定期間先命補正，同條例第8 條定有明
    文。且更生之聲請有拒絕提出關係文件者，應駁回之，參諸
    同條例第46條第3 款規定自明。
二、查本件債務人具狀聲請更生，漏未提出如附表所示文件及資
    料到院，爰定期命補正，如逾期未補正，則駁回其聲請。
中    華    民    國    98    年    8     月    12    日
                  民事第一庭  法      官  絲鈺雲
上為正本係照原本作成。
本件不得抗告。
中    華    民    國    98    年    8     月    12    日
                              書  記  官  朱亮彰
附表：
1、債務人應提出債權人清冊，並陳明債權人姓名與地址、債權
   種類、債權數額及債權發生原因（民間債權人之部分應與金
   融機構之部分分別說明），不得以財團法人金融徵信中心當
   事人綜合信用報告之協商前置專用債權人清冊代替。
2、債務人名下汽車DF-2979 之行照影本，目前實際使用人，使
   用之原因及必要性，並表明若經裁定開始更生，是否同意將
   汽車變賣以清償債務，並節省相關支出。
3、債務人自民國96年7 月起迄今證券存摺封面、內頁影本及投
   資股票往來金融機構存摺封面及內頁影本（應補登存摺至本
   裁定送達日）。
4、債務人應向臺灣集中保管結算所股份有限公司繳納查詢費100
   元，並提出繳款證明影本，供本院函查債務人集保戶往來證
   券明細及其保管帳戶客戶餘額表相關資料。
5、列表說明債務人經營之手工貢丸事業，自97年7 月起迄今每
   月營業額及營業成本。
6、提出相關證明文件，說明是否領取低收入戶補助及金額。若
   未申請，或雖申請惟不符資格，應說明未申請或不符資格之
   原因。
7、債務人及其配偶吳聖明自96年7月起迄今郵局存摺封面及內頁
   影本（應補登存摺至本裁定送達日）。
8、提出債務人及其配偶吳聖明最新勞保被保險人投保資料表，
   並分別說明是否已辦理退保，有無領取勞保老年給付及金額
   。若有領取，應提出相關證明文件，說明所領取時間、金額
   之流向及用途。
9、提出最新租賃契約影本，並說明所租賃房屋坪數，所有居住
   成員，如何分擔租金及相關居住費用，並提出所有居住成員
   收入證明，及97年度全年水、電、瓦斯、市內電話費繳費明
   細（向繳費單位申請）。
10、應受扶養人吳怡萱之在學證明文件，是否申請就學貸款，並
   提出適當證明文件，說明除居住及伙食費用外，每月尚須扶
   養費高達新臺幣 (下同)7000 元之明細、各細項金額及其必
   要性，且不得以概括項目及概括金額代之。若未實際支出，
   不得列入。
11、吳怡萱已年滿17歲，於其成年後即有謀生能力，顯無受債務
    人扶養權利，且於債務人積欠高額債務，致其每月收入無法
    履行協商條件之情形下，更應於課餘時間賺取薪資，以分擔
    家計。債務人應表明若經開始更生，是否同意於吳怡萱成年
    後，免除負擔吳怡萱之扶養費。
12、債務人居住於臺北縣汐止市，依內政部主計處公布98年度臺
    北縣每人每月最低生活費為1 萬0792元（包含食衣住行育樂
    醫療雜支等）。又應受扶養人之扶養費依財政部扶養免稅額
    計算，平均每月為6417元。又債務人次子吳睿豪已年滿21歲
    ，且申請就學貸款，96、97年亦有薪資收入，足見其有謀生
    能力，顯無受債務人扶養權利，於債務人積欠高額債務，致
    其每月收入無法履行債務之情形下，更應於課餘時間賺取薪
    資，以分擔家計。關於吳睿豪之扶養費，不得列入債務人每
    月必要生活費用。是債務人之每月生活費應不得超過1 萬07
    92元，債務人與其配偶分擔應受扶養人吳怡萱之扶養費，應
    不得超過3209元（6417÷2 ＝3209），合計1 萬4001元，始
    屬合理。以債務人自承每月平均收入2 萬5000元，扣除每月
    必要支出1 萬4001元後，所餘1 萬0999元，顯足以負擔聯邦
    銀行所提130 期，零利率，每期清償7226元之債務清償方案
    ，且扣除清償金額後更尚餘3773元。又該債務清償方案為13
    0 期，履行期間為10年10月，非如債務人所述為15年，以債
    務人現年52歲，距強制退休年齡65歲，尚有13年觀之，亦無
    履行期間過長之情形。顯見債務人並無不能負擔債務清償方
    案之情事，債務人應說明有何不接受聯邦銀行所提債務清償
    方案之正當理由。
13、承上所述，以債務人自承每月平均收入為2 萬5000元，扣除
    每月必要支出1 萬4001元後，所餘1 萬0999元，自應全數用
    以履行更生方案，始屬公允。債務人應表明如經裁定開始更
    生，是否同意以每月至少1 萬元，於吳怡萱成年後，以每月
    至少1 萬4000元履行更生方案，至清償全部債務。若不同意
    ，應詳為說明須合理增加致須減少還款金額之必要費用明細
    、各細項金額及必要性。


司法院資訊處製作；財團法人民間司法改革基金會備份。
